臺灣桃園地方法院刑事判決　　　　93年度訴字第1659號
　　公　訴　人　台灣桃園地方法院檢察署檢察官
　　被　　　告　甲○○
　　　　　　　　　　　　）
上被告因違反毒品危害防制條例案件，經檢察官提起公訴（九十
三年度毒偵字第三五三四號），被告於準備程序為有罪之陳述，
本院合議庭裁定改由受命法官依簡式審判程序獨任審理，判決如
下：
    主  文
甲○○連續施用第一級毒品，處有期徒刑壹年。
扣案之海洛因壹包（驗餘淨重零點肆陸公克），沒收銷燬；包裝
用塑膠袋壹個，沒收之。
    事  實
一、甲○○前於民國87年間施用毒品案件，經本院裁定觀察勒戒
    後，認有繼續施用毒品之傾向，本院復裁定強制戒治一年，
    並於90年11月20日釋放，並由本院於90年10月31日以87年訴
    字第261 號為免刑判決確定。又曾於92年間因違反毒品危害
　　防制條例案件，經臺灣桃園地方法院檢察署以92年毒偵字第
  　14 1450 號聲請簡易判決處刑，本院於93年5 月31日以93年
    桃簡字第128號判處應執行有期徒刑一年，如易科罰金以300
    元折算1日，並於同年6月30日確定。詎仍未根除毒癮，明知
    海洛因及安非他命業經公告列為毒品危害防制條例第2條第2
    項之第1級、第2級毒品，不得非法持有、施用，竟於五年內
    基於施用第一級及第二級毒品之概括犯意，自上開判決送達
    日後至93年7月15日中午某時止，在桃園縣八德市○○街50
    巷13號朋友住處，以海洛因混合安非他命放在玻璃球內燒烤
    吸煙之方式同時施用第1、2級毒品多次。嗣因另案於93年7
    月16日入臺灣桃園女子監獄執行時，為該監所人員採尿送驗
    查悉，並扣得第1級毒品海洛因1包（驗餘淨重0.46公克）。
二、案經臺灣桃園女子監獄移請移送臺灣桃園地方法院檢察署檢
    察官偵查起訴，被告於準備程序為有罪之陳述，本院合議庭
    裁定改由受命法官依簡式審判程序獨任審理。
    理  由
甲、程序部分：
一、按同一案件曾經法院為實體上之判決確定者，固應依刑事訴
    訟法第302 條第1 款之規定，為免訴之判決。此項確定判決
    既判力之原則，不論實質上之一罪，或連續犯、牽連犯、想
    像競合犯等裁判上之一罪，其一部事實已經判決確定者，對
    於構成一罪之其他部分，均有其適用，此乃基於審判不可分
    之關係，在審理事實之法院，就全部犯罪事實，依同法第
    267 條之規定，本應予以審判，故其判決確定之效力，應及
    於全部之犯罪事實，若在最後審理事實之法院宣判後，始行
    發生之事實，既非該法院所得審判，即為該案判決之既判力
    所不及。是既判力對於時間效力之範圍，係以最後審理事實
    法院之宣示判決日為判斷之標準，得上訴於第2 審之第1審
    刑事判決，如於上訴第2 審後，又依法撤回上訴，其上訴撤
    回之日，雖為判決確定日，但其既判力之時點，基於上開原
    則，仍應以第一審宣示判決之日為其準據，最高法院85年度
    台非字第348 號判決著有明文。又刑事簡易案件之判決，既
    未經宣示，該判決自應以正本送達於當事人時，始對外發生
    效力，則地方法院依簡易程序判決後，其判決確定既判力對
    於時間效力之範圍，應以判決正本送達時為準（詳最高法院
    82年度臺非字第311 號刑事判決裁判要旨及臺灣高等法院暨
    所屬法院86年度法律座談會刑事類提案第49號）。
二、被告甲○○前因違反毒品危害防制條例案件，經本院於93年
    5 月31日以93年度桃簡字第128 號判處應執行有期徒刑1 年
    ，嗣於同年6 月30日確定，有本院前開刑事簡易判決及臺灣
    高等法院被告全國前案紀錄表可參，被告復於前述刑事簡易
    判決宣示後再犯本件施用毒品罪行，揆諸前開說明，既為前
    開案件判決之既判力所不及，本院自得為實體審理，合先敘
    明。
乙、實體部分：
一、右揭事實，業據被告於本院偵查、審理時坦承不諱，被告為
    監所人員查獲時所採集之尿液，經送鑑定結果，係呈安非他
    命、嗎啡陽性反應，亦有昭信科技顧問股份有限公司之濫用
    藥物陽性檢體檢驗報告在卷足稽，復有海洛因1 包（淨重0.
    46公克，有法務部調查局93年12月3日調科壹字第080008523
    號鑑定通知書可佐）扣案為證，是依前述補強證據已足擔保
    被告就上開事實所為任意性之自白，具有相當程度之真實性
    ，而得使本院確信被告前述自白確屬真實，堪以採信。又被
    告前於八十七年間施用毒品案件，經本院裁定觀察勒戒後，
    認有繼續施用毒品之傾向，本院復裁定強制戒治一年，並於
    90 年11月20日釋放，並由本院於90年10月31日以87年訴字
    第261號為免刑判決確定，有臺灣高等法院被告全國前科紀
    錄表、刑案資料查註紀錄表可按，顯係於強制戒治釋放後五
    年內再犯本件施用毒品犯行。故本件罪證明確，被告犯行堪
    以認定，應予依法論科。
二、核被告所為，係犯毒品危害防制條例第10條第1 項之施用第
    1 級毒品罪及同條第2 項施用第2 級毒品罪。其持有第1級
    毒品海洛因、第2 級毒品安非他命之犯行，各為施用第1級
    、第2 級毒品之犯行所吸收，均不另論罪；又被告先後多次
    施用第一級毒品海洛因及第二級毒品安非他命之犯行，時間
    緊接，方法相同，觸犯構成要件相同之罪，為連續犯，依刑
    法第56條之規定，以一罪論，並均依法加重其刑。而被告以
    同一方法，並用第一級與第二級毒品之行為，係同時觸犯施
    用第一級毒品罪，與施用第二級毒品罪，為想像競合犯，檢
    察官起訴意旨，雖認應予分論併罰，惟被告甲○○已於本院
    調查、審理時均供承係一併混合入玻璃球內施用，顯係一行
    為觸犯二罪名，而為想像競合犯，是起訴意旨容有誤會，併
    此敘明。查被告有如事實欄所載前科，有臺灣高等法院被告
    全國前案紀錄表可按，爰審酌被告施用毒品對個人身心戕害
    甚鉅，然於本院審理期間尚能坦承犯行，及其犯罪之動機、
    目的、手段、智識程度，所生危害等一切情狀，各量處如主
    文所示之刑，並定其應執行刑，以示懲儆。
三、扣案之海洛因1 包（驗餘淨重0.46公克），應依毒品危害防
    制條例第18條第1 項前段規定，於諭知被告施用第一級毒品
    罪刑項下，併沒收銷燬；放置海洛因之毒品包裝袋一個，為
    被告所有，並供其施用海洛因所用之物，已據被告供明在卷
    ，應依刑法第三十八條第一項第二款沒收之。
據上論斷，應依刑事訴訟法第二百七十三條之一、第二百九十九
條第一項前段，毒品危害防制條例第十條第一項、第二項、第十
八條第一項前段，刑法第十一條前段、第五十五條、第五十六條
、第三十八條第一項第二款，判決如主文。
本案經檢察官蔡孟利到庭執行職務
中　　華　　民　　國　　94　　年　　1 　　月　　21　　日
                        臺灣桃園地方法院刑事第一庭
                            法  官    朱美璘
右正本證明與原本無異。
如不服本判決，應於送達後十日內，向本院提出上訴狀。
                            書記官    楊鳳滿
中　　華　　民　　國　　94　　年　　1 　　月　　25　　日
附錄：本案論罪科刑法條全文
毒品危害防制條例第十條：
施用第一級毒品者，處六月以上五年以下有期徒刑。
施用第二級毒品者，處三年以下有期徒刑。
